最高法院刑事判決　　　　　　一○○年度台上字第二○○○號
上　訴　人　林　震
上列上訴人因違反槍砲彈藥刀械管制條例案件，不服台灣高等法
院台中分院中華民國一○○年二月十六日第二審判決（一○○年
度上訴字第一二九號，起訴案號：台灣彰化地方法院檢察署九十
九年度偵字第八二四二號），提起上訴，本院判決如下：
    主  文
上訴駁回。
    理  由
按刑事訴訟法第三百七十七條規定，上訴於第三審法院，非以判
決違背法令為理由，不得為之。是提起第三審上訴，應以原判決
違背法令為理由，係屬法定要件。如果上訴理由書狀並未依據卷
內訴訟資料，具體指摘原判決不適用何種法則或如何適用不當，
或所指摘原判決違法情事，顯與法律規定得為第三審上訴理由之
違法情形，不相適合時，均應認其上訴為不合法律上之程式，予
以駁回。本件原審經審理結果，認上訴人林震犯行明確，因而維
持第一審論處上訴人未經許可，製造可發射子彈具有殺傷力之改
造手槍（累犯）罪刑之判決，駁回上訴人在第二審之上訴，已綜
核全部卷證資料，詳加斟酌論斷，敘明其所憑之證據及認定之理
由。從形式上觀察，並無違法情形存在。另審理事實之法院，其
認定被告犯罪事實所憑之證據，並不以直接證據為限，間接證據
亦包括在內，凡綜合調查所得之各種直接及間接證據，本於推理
之作用得其心證，而為事實之判斷，若與事實無違，此項判斷即
與完全憑空推測迥異，自不容任意指為違法。原判決依憑上訴人
之自白，卷附扣案槍枝經鑑驗結果，認送鑑手槍一支，係仿BERE
TTA 廠八四型半自動手槍製造之槍枝，更換土造金屬槍管改造而
成之改造手槍，擊發功能正常，可供擊發適用之子彈，具殺傷力
之內政部警政署刑事警察局槍彈鑑定書，扣案之改造手槍一支等
證據資料，本於推理之作用予以綜合判斷，查明確與事實相符，
始資為論罪基礎，並非僅憑被告之自白為認定其犯行之唯一證據
，而其取捨論斷復未違背經驗法則或論理法則，自無違法可言。
上訴意旨翻異前詞謂：其僅有持有扣案改造槍枝之犯行，先前所
為改造槍枝之自白，係為自抬身價，憑空吹噓，原判決僅憑上訴
人之自白，為論罪之唯一證據，並以臆測擬制之詞認上訴人有改
造扣案槍枝之行為，採證違法云云，顯與法律規定得為第三審上
訴理由之違法情形，不相適合。又刑事訴訟法所稱依法應於審判
期日調查之證據，係指與待證事實有重要關係，在客觀上顯有調
查必要性之證據而言，故其範圍並非漫無限制，必其證據與判斷
待證事實之有無，具有關連性，得據以推翻原判決所確認之事實
，而為不同之認定，若僅係枝節性問題，或所證明之事項已臻明
瞭，甚或就同一證據再度聲請調查，自均欠缺其調查之必要性，
原審未依聲請為無益之調查，皆不能指為違法。原判決依憑前揭
證據資料，認定上訴人於取得模型槍枝後，隨即以向不知情友人
借用之鑽臺、砂輪機為工具，將之製造成可發射子彈具有殺傷力
之改造手槍一支，而認應論以製造可發射子彈具有殺傷力之改造
手槍罪。則上訴人以新台幣一萬二千元代價取得上開模型槍是否
與市價相當、其不知情友人之真實姓名為何及鑽臺與砂輪機究放
置於何處等事項，俱與上訴人有無本件改造手槍犯行之待證事實
無重要關係，在客觀上不具調查之必要性，況上開事項亦不足以
推翻原判決之結果，原審未為無益之調查，難認有違背法令之處
。而刑事訴訟法第一百六十四條第一項所稱：審判長應將證物提
示當事人、代理人、辯護人或輔佐人，使其辨認，係指該證物已
扣案而言。本件上訴人用以改造扣案槍枝之工具鑽臺、砂輪機既
未扣案，自無將證物提示之問題，上訴人執此指摘，亦非合法之
第三審上訴理由。至其餘上訴意旨，對原判決究竟如何違背法令
，未依卷內訴訟資料為具體之表明，徒憑己意，就屬原審採證認
事職權之適法行使，及原判決已經調查說明事項，任意指摘為違
法，或重為單純事實上之爭辯，均不足據以辨認原判決已具備違
背法令之形式要件。綜上所述，應認本件上訴不合法律上之程式
，予以駁回。
據上論結，應依刑事訴訟法第三百九十五條前段，判決如主文。
中    華    民    國  一○○  年    四    月  二十一  日
                      最高法院刑事第二庭
                          審判長法官  張  淳  淙  
                                法官  劉  介  民  
                                法官  蔡  彩  貞  
                                法官  魏  新  和  
                                法官  徐  文  亮  
本件正本證明與原本無異
                                      書  記  官  
中    華    民    國  一○○  年    四    月  二十五  日
                                                     m